## Véronika GODDET TCHERNYKH

Commerciale Sédentaire



Adresse:

**a**:

⊠:cedric.qoddet@wanadoo.fr

Née le 22 Décembre 1976 Nationalités: Française, Russe

13 ans d'expérience en tant que commerciale sédentaire, dont 11 années dans le domaine d'instruments de mesure et de contrôle où la mise à jour constante de connaissances est primordiale, prête à relever de nouveaux challenges dans d'autres branches tout en respectant la stratégie de l'entreprise et ses intérêts financiers. Soucieuse de la satisfaction du client et de la notoriété de la société, capable de travailler aussi bien en équipe qu'en autonomie.

## **COMPETENCES**

**Langues :** Français : excellent niveau

Anglais: lu, écrit, parlé – niveau B2 (2018)

Russe: langue maternelle

**Informatique :** Pack Office, Distel, Sage

## **EXPERIENCES PROFESSIONNELLES**

Octobre 2018 - Octobre 2020 Commerciale sédentaire, CDI, PMS BECUS, entreprise de métrologie, Marnaz Missions: établissement des offres de prix, transmission des données techniques aux fournisseurs, suivi des commandes, lecture des plans, classement et archivage des documents.

Décembre 2007 - Février 2018 Commerciale sédentaire, CDI, MTD (Manomètre Thermomètre Diffusion)

entreprise de négoce des appareils de mesure, groupe ADG ( Alpes Distribution Gros ),

Entrelacs

**Missions:** développement du secteur du Nord, Nord-Est, Nord-Ouest, région parisienne: 300 clients actifs; prospection; enregistrement des commandes, négociation des marchés, mise à jour des fichiers, établissement des offres de prix, transmission des données techniques aux fournisseurs, suivi des reliquats, lecture des plans, traitement du SAV, organisation du transport exceptionnel, participation aux opérations promotions, édition et envoi du catalogue, classement et archivage des documents.

Avril 2005 - Mai 2007 Assistante commerciale, CDI, REFERENCE IMMOBILIER, réseau Franco-Suisse,

agence immobilière, Annecy

**Missions**: ouverture de l'agence d'Annecy: organisation de la vitrine, création des fichiers, participation aux réunions, rédaction des comptes rendus; gestion des plannings; déplacements au siège à Fernay-Voltaire.

**Opératrice de saisie,** CTT, *KELLY SERVICES,* Annecy

Mission : saisie informatique de l'enquête

Janvier - Mars 2004 Chargée de recrutement, stage

EURINTER, agence de travail temporaire spécialisé dans le bâtiment, Annecy

**Missions :** accueil des candidats, mise en relation candidat/entreprise; suivi des partenariats avec les entreprises; mise à jour des fichiers.

Février - Mars 2003 Conseillère de vente des produits de luxe, stage et CDD

**Décembre 2004** STRASS, bijouterie, Annecy

Missions: Accueil et conseil, merchandising, étiquetage des produits, entretien du magasin

## **FORMATION**

2003-2004 Institut Universitaire Professionnalisé ( IUP SG, Annecy-Le-Vieux )

Licence Commerce et Vente ( obtenu )

2002-2003 Institut Universitaire Professionnalisé (IUP SG, Annecy-Le-Vieux )

**DEUG Commerce et Vente ( mention AB )**